【裁判字號】    97,交聲,164
【裁判日期】    971117
【裁判案由】    違反道路交通管理處罰條例聲明異議
【裁判全文】
臺灣新竹地方法院交通事件裁定        97年度交聲字第164 號
移送  機關  交通部公路總局新竹區監理所
異  議  人
即受處分人  甲○○
上列異議人即受處分人因違反道路交通管理處罰條例案件，對於
交通部公路總局新竹區監理所民國97年4 月1 日竹監自字第裁50
-E00000000號裁決處分聲明異議，本院裁定如下：
    主  文
異議駁回。
    理  由
一、按汽車駕駛人，行車速度，超過規定之最高時速，處新臺幣
    1,200 元以上2,400 元以下罰鍰；又汽車駕駛人違反第40條
    規定者，除依原條款處罰鍰外，並記違規點數1 點，道路交
    通管理處罰條例第40條、第63條第1 項第1 款分別定有明文
    。次按道路交通案件處理辦法第19條規定，交通法庭認為聲
    明異議無理由者，應以裁定駁回之。
二、原處分機關交通部公路總局新竹區監理所（下稱新竹區監理
    所）移送意旨略以：異議人即受處分人甲○○駕駛春龍煤氣
    行所有車牌號碼JU－9189號自用小客車，於民國96年12月17
    日中午12時41分許，在關西鎮台三線南華派出所處，為新竹
    縣警察局新埔分局填掣竹縣警交字第E00000000 號單逕行舉
    發其「汽車駕駛人，行車速度，超過規定之最高時速，未滿
    20公里」，異議人收受違規單後，不服舉發，向原處分機關
    提出陳述，由原處分機關函請原舉發單位調查，仍認其有「
    汽車駕駛人行車速度，超過規定之最高時速未滿20公里」之
    違規行為，而依道路交通管理處罰條例第40條、第63條第1
    項第1 款（原裁決書漏引第1 款）之規定，於97年4 月1 日
    以竹監自字第裁50-E00000000號違反道路交通管理事件裁決
    書，裁處異議人罰鍰新臺幣（下同）1,600 元，並記違規點
    數1 點等等。
三、聲明異議意旨略以：聲明人甲○○於收到回覆函（交通部公
    路總局新竹區監理所發文字號：竹監自字第0973500927號，
    及新竹縣政府警察局新埔分局發文字號：埔警交字第097000
    2798號）後，雖有附上雷達測速儀，檢定合格證書MO000000
    0 。但經聲明人向經濟部標準檢驗局，電話咨詢有關該證書
    的內容，經該局回覆證書無誤，但無法確認該證書所檢測之
    儀器，設置於新竹縣境內何處？所以無法證實違規地點所設
    置的測速儀是否合格，實無法令人信服，呈請法官明察等等
    。
四、經查：
（一）本件異議人所駕駛之車牌號碼JU－9189號自用小客車，於
      96年12月17日中午12時41分許，行經關西鎮台三線南華派
      出所處，經測速時速68公里，該處限速50公里，超速18公
      里，為警逕行舉發之事實，有採證照片1 幀、違規通知單
      影本、新竹縣政府警察局新埔分局97年3 月11日埔警交字
      第0970002798號函及新竹區監理所97年4 月1 日竹監自字
      第裁50-E00000000號違反道路交通管理事件裁決書各1 份
      附卷可稽。
（二）而異議人即受處分固不否認有於上開時地行經上開地點，
      但以違規地點所設置的測速儀是否合格等詞置辯，惟查：
      本件舉發經過，係「(1)關西鎮台３線南華派出所前固定測
      照桿運作方式，係針對台３線橫山往龍潭方向（南往北）
      車輛實施單向測速，該路段限速50公里，設定時速超過68
      公里（含68公里）車輛啟動測速照相；其測照方式係以拍
      攝違規車輛尾部做為取締依據，檢附JU－9189違規影像，
      相片內只有單JU－9189自小客駛過，無其他車輛，無其他
      因素干擾。(2)關西鎮台三線南華派出所前固定測照桿，於
      96年12月6 日經經濟部標準局檢定合格，有效期限97年12
      月31日，JU－9189自小客違規拍照時間，96年12月17日於
      有效期限內。(3)關西鎮台３線南華派出所前固定測照桿，
      前方220 公尺處設置限速50公里，前有測速照相警告標語
      ，符合道路交通管理處罰條例第7 條之2 規定。(4)台３線
      57.5Ｋ數位式錄影測照桿，距離台３線南華派出所前固定
      測照桿4.9 公里。」，此有警員范萬書所製作之關西鎮台
      ３線南華派出所前固定測照桿書面報告1 紙在卷可查。故
      由上開第2 點可知，違規地點所設置的測速儀器，確係合
      格之測速儀器，且上開雷射測速儀為TRAFFIPAX 廠牌、規
      格為24.125GHz （K-Band）照相式，檢定合格單號碼為MO
      0000000 號，檢定日期為96年12月6 日，有效期限為97年
      12月31日等情，亦有經濟部標準檢驗局雷達測速儀檢定合
      格證書1 紙附卷足憑，故異議人上開違規事實明確，其前
      開所辯自無可採。
五、綜上所述，異議人既有前開違規事實，原處分機關據以援引
    上開道路交通管理處罰條例第40條及第63條第1 項第1 款（
    原裁決書漏引第1 款）之規定，裁處異議人罰鍰1,600 元，
    並記違規點數1 點，經核尚稱允當，異議人指摘原處分不當
    ，為無理由，應予駁回。
六、依道路交通案件處理辦法第19條，裁定如主文。
中    華    民    國    97    年    11    月    17    日
                  交通法庭法  官  馮俊郎
以上正本證明與原本無異。
如不服本裁定，應於裁定送達後5 日內向本院提出抗告狀。
中    華    民    國    97    年    11    月    17    日
                          書記官  鄧雪怡


司法院資訊處製作；財團法人民間司法改革基金會備份。
